臺灣高雄地方法院刑事判決　　　　　　　九十二年度訴字第二六一八號
　　公　訴　人　臺灣高雄地方法院檢察署檢察官
　　被　　　告　甲○○
右列被告因違反毒品危害防制條例案件，經檢察官提起公訴（九十二年度毒偵字第四
九八八號），本院依簡式審判程序審理判決如左：
    主  文
甲○○連續施用第一級毒品，處有期徒刑捌月；扣案第一級毒品海洛因包（驗前合
計毛重肆點貳公克，驗後合計淨重點肆公克，包裝重零點捌陸公克，純度百分之
拾肆點陸陸，純質淨重合計壹點壹陸公克）、吸管壹支（含微量海洛因成份，量微
無法剝離），均沒收銷燬之。又連續施用第二級毒品，處有期徒刑陸月；扣案第二級
毒品安非他命肆包（驗前合計毛重肆點貳公克，驗後合計毛重肆點壹公克），沒收銷
燬之。扣案第三級毒品Ｋ他命壹包（驗前毛重零點公克，驗後毛重零點貳公克）、
第四級毒品搖頭丸（紅豆，Nimetazepam）壹顆，均沒入銷燬之。應執行有期徒刑壹
年；扣案第一級毒品海洛因包（驗前合計毛重肆點貳公克，驗後合計淨重點肆
公克，包裝重零點捌陸公克，純度百分之拾肆點陸陸，純質淨重合計壹點壹陸公克
）、吸管壹支（含微量海洛因成份，量微無法剝離）、第二級毒品安非他命肆包（驗
前合計毛重肆點貳公克，驗後合計毛重肆點壹公克），均沒收銷燬之；扣案第三級毒
品Ｋ他命壹包（驗前毛重零點公克，驗後毛重零點貳公克）、第四級毒品搖頭丸（
紅豆，Nimetazepam）壹顆，均沒入銷燬之。
    事  實
一、甲○○前曾因施用毒品案件，經裁定送觀察、勒戒（本院九十年度毒聲字第五二
    七六號）後，認無繼續施用毒品之傾向，業於民國九十年九月二十四日因觀察、
    勒戒執行完畢釋放，並經臺灣高雄地方法院檢察署檢察官於九十年九月十八日，
    以九十年度毒偵字第三九四八號為不起訴處分確定。詎被告於前受觀察、勒戒執
    行完畢釋放後五年以內，仍不知悔改，復基於施用第一、二級毒品海洛因、安非
    他命之概括犯意，自九十二年五月底某日起至九十二年八月十日二十二時許止，
    在其位於高雄市○○區○○路二○四號住處等地，以將海洛因粉末摻入香煙內點
    燃後吸食其煙霧之方式，施用第一級毒品海洛因多次；另自九十二年五月底某日
    起至九十二年八月八日某時許止，在某不詳地點以將安非他命置放在錫箔紙上，
    下用火燒烤加熱後再吸食其霧化氣體之方式，施用第二級毒品安非他命多次。嗣
    經警於九十二年八月十二日十四時許，在高雄市○○區○○路與篤敬路口處查獲
    ，並當場扣得其持有之第一級毒品海洛因三包（驗前合計毛重四．二公克，驗後
    合計淨重三．三四公克，包裝重○．八六公克，純度百分之三十四．六六，純質
    淨重合計一．一六公克）、吸管一支（含微量海洛因成份，量微無法剝離）、第
    二級毒品安非他命四包（驗前合計毛重四．二公克，驗後合計毛重四．一公克）
    ，及其無正當理由而擅自持有之第三級毒品Ｋ他命一包（驗前毛重○．三公克，
    驗後毛重○．二公克）、第四級毒品搖頭丸（紅豆，Nim- etazepam）一顆等物
    ；並就該施用毒品之犯行裁定送觀察、勒戒（本院九十二年度毒聲字第五一○九
    號）後，認有繼續施用品之傾向，再經裁定送強制戒治（本院九十二年度毒聲字
    第五五六八號）在案。
二、案經高雄市政府警察局鼓山分局報告臺灣高雄地方法院檢察署檢察官偵查起訴。
    理  由
一、本案被告所犯違反毒品危害防制條例第十條第一項、第二項之施用第一級毒品及
    施用第二級毒品等罪，其法定刑為死刑、無期徒刑、最輕本刑為三年以上有期徒
    刑以外之罪，於準備程序進行中，被告就被訴事實為有罪之陳述，經受命法官告
    知簡式審判程序之要旨及經被告同意適用簡式審判程序後，本院合議庭裁定本案
    由受命法官獨任進行簡式審判程序審理在卷，合先敘明。
二、訊據被告甲○○對右揭分別連續施用第一、二級毒品海洛因、安非他命之犯罪事
    實供認不諱，而被告分別於右揭時、地遭警查獲時所採尿液送驗結果，確呈嗎啡
    陽性反應，有高雄市立凱旋醫院高市凱醫檢字第○一二○七號（詳九十二年度毒
    偵字第四九八八號偵查卷內第三十二頁）煙毒尿液檢驗成績書一紙附卷可稽；而
    該煙毒尿液檢驗成績書雖未驗得安非他命陽性反應之事實，然被告確有吸食第二
    級毒品安非他命，業據被告迭於偵查中（詳偵卷內第六十九頁）及本院審理時（
    詳本院卷內第三十五頁）供述其最後一次吸食第二級毒品安非他命係在被查獲之
    前約一星期左右，參諸行政院衛生署藥物食品檢驗局（八０）藥檢壹字第四五二
    九號函示，甲基安非他命經口服投與後，約百分之七十於二十四小時內可自尿液
    中排出，又其尿液內含甲基安非他命成分之檢出，與投與甲基安非他命的量、個
    人體質、檢驗儀器之精密度有關，通常採尿化驗是否呈陽性反應，應以投與後二
    十四小時內所採者為宜等情，及依被告供述其最後一次吸食第二級毒品安非他命
    係在被查獲之前約一星期左右，故未被驗得安非他命陽性反應，乃屬當然。此外
    ，復有扣案第一級毒品海洛因三包（驗前合計毛重四．二公克，驗後合計淨重三
    ．三四公克，包裝重○．八六公克，純度百分之三十四．六六，純質淨重合計一
    ．一六公克）、吸管一支（含微量海洛因成份，量微無法剝離）、第二級毒品安
    非他命四包（驗前合計毛重四．二公克，驗後合計毛重四．一公克），及被告無
    正當理由而擅自持有之第三級毒品Ｋ他命一包（驗前毛重○．三公克，驗後毛重
    ○．二公克）、第四級毒品搖頭丸（紅豆，Nimetazepam）一顆等物可資佐證，
    足認被告之自白核與事實相符。又被告於遭警查獲時扣案之海洛因三包、吸管一
    支及安非他命四包等物，經送驗結果，確均分別呈海洛因、安非他命陽性反應之
    事實，有法務部調查局調科壹字第220015993號鑑驗通知書（詳九十二年度毒偵
    字第四九八八號偵查卷內第四十六頁）一紙，及高雄醫學大學附設中和紀念醫院
    報告編號0000－000號（詳前開偵卷內第四十五頁）、９２－２６１８號
    （詳本院卷內第十三頁）等檢驗報告各一紙附卷可稽。另扣案被告無正當理由而
    擅自持有之第三級毒品Ｋ他命一包（驗前毛重○．三公克，驗後毛重○．二公克
    ）、第四級毒品搖頭丸（紅豆，Nimet- azepam）一顆等物經送驗結果，亦確呈
    Ｋ他命、Nimetazepam反應之事實，有高雄醫學大學附設中和紀念醫院報告編號
    0000－000號、0000－000號等檢驗報告各一份附卷（詳前開偵卷
    內第四十五頁，合為一紙）可參。再被告前曾因施用毒品案件，經裁定送觀察、
    勒戒（本院九十年度毒聲字第五二七六號）後，認無繼續施用毒品之傾向，業於
    九十年九月二十四日因觀察、勒戒執行完畢後釋放，並經臺灣高雄地方法院檢察
    署檢察官於九十年九月十八日，以九十年度毒偵字第三九四八號為不起訴處分確
    定。被告於前受觀察、勒戒執行完畢釋放後五年以內，再犯本案施用第一、二級
    毒品海洛因、安非他命之犯行，為五年以內再犯毒品危害防制條例第十條第一、
    二項之施用第一、二級毒品罪，又經裁定送觀察、勒戒（本院九十二年度毒聲字
    第五一○九號）後，認有繼續施用品之傾向，再經裁定送強制戒治（本院九十二
    年度毒聲字第五五六八號）等事實，亦有臺灣高等法院被告全國前案紀錄表一紙
    附卷足參。事證明確，被告右揭分別連續施用第一、二級毒品海洛因、安非他命
    之犯行洵堪認定，應予依法論科。
三、按毒品危害防制條例業於九十二年六月六日經立法院三讀修正通過，並於同年七
    月九日公布，依新修正之該條例第三十六條：「本條例自公布後六個月施行」之
    規定，新修正之毒品危害防制條例業於九十三年一月九日生效。又依新修正之該
    條例第三十五條第一項第三款之規定，於修正施行前繫屬之施用毒品案件，於修
    正施行後，審判中之案件，由法院依修正後規定處理之。而海洛因、安非他命分
    別係毒品危害防制條例第二條第二項第一款、第二款所定之第一級、第二級毒品
    ，不得非法持有、施用，被告竟持以施用。又被告係於前受觀察、勒戒執行完畢
    釋放後，五年以內再犯毒品危害防制條例第一、二項之施用毒品犯行，依修正後
    同條例第二十三條第二項之規定，應依法予以論處。故核被告甲○○之所為，係
    犯毒品危害防制條例第十條第一項之施用第一級毒品罪，及同條例第十條第二項
    之施用第二級毒品罪。被告所犯上開二罪間，行為互殊，罪名亦異，顯係基於各
    別之犯意而為之，應予分別論罪併合處罰。又被告施用第一、二級毒品海洛因、
    安非他命前同時持有第一級毒品海洛因及第二級毒品安非他命，其持有之低度行
    為，已為施用之高度行為所吸收，不另論以持有罪。再被告自九十二年五月底某
    日起至九十二年八月十二日被查獲時止，先後多次分別連續施用第一級毒品海洛
    因及第二級毒品安非他命之犯行，係時間緊接，手法相同，觸犯構成要件同一之
    罪名，顯係基於概括之犯意反覆為之，為連續犯，應依刑法第五十六條之規定，
    分別各論以連續施用第一級毒品罪及連續施用第二級毒品罪，並依法加重其刑。
    爰審酌被告前曾因施用毒品案件，經裁定送觀察、勒戒（本院九十年度毒聲字第
    五二七六號）後，認無繼續施用毒品之傾向，業於九十年九月二十四日因觀察、
    勒戒執行完畢釋放，並經臺灣高雄地方法院檢察署檢察官於九十年九月十八日，
    以九十年度毒偵字第三九四八號為不起訴處分確定。其於前受觀察、勒戒執行完
    畢釋放後五年以內，猶不知悔改再犯本案相同罪行，顯見意志不堅，並對施用毒
    品之行為不知悛悔，惟其犯罪係戕害自身，尚未害及他人，及犯後已坦承犯行，
    態度尚佳等一切情狀，爰酌情各量處如主文所示之刑，並定其應執行之刑，以示
    儆懲。扣案第一級毒品海洛因三包（驗前合計毛重四．二公克，驗後合計淨重三
    ．三四公克，包裝重○．八六公克，純度百分之三十四．六六，純質淨重合計一
    ．一六公克）、吸管一支（含微量海洛因成份，量微無法剝離）、第二級毒品安
    非他命四包（驗前合計毛重四．二公克，驗後合計毛重四．一公克）等物，屬毒
    品危害防制條例所定之毒品，為違禁物，不問屬於犯人與否，爰併依同條例第十
    八條第一項前段之規定，均宣告沒收銷燬之。另扣案第三級毒品Ｋ他命一包（驗
    前毛重○．三公克，驗後毛重○．二公克）、第四級毒品搖頭丸（紅豆，Nimet-
    azepam）一顆等物，為被告無正當理由而擅自持有之物，爰併依同條例第十八條
    第一項後段之規定，均宣告沒入銷燬之。
據上論斷，應依刑事訴訟法第二百七十三條之一第一項、第二百八十四條之一、第二
百九十九條第一項前段，毒品危害防制條例第三十五條第一項第三款、第十條第一項
、第二項、第十八條第一項前段、第一項後段，刑法第十一條前段、第五十六條、第
五十一條第五款，判決如主文。
本案經檢察官彭斐虹到庭執行職務。
中      華      民      國      九十三      年    一 月    十六    日
                                    臺灣高雄地方法院刑事第六庭
                                      法  官  柯  盛  益
右正本證明與原本無異。
如不服本判決，應於判決送達後十日內，向本院提出上訴狀。
                                      書記官  陳  昱  良
中      華      民      國      九十三      年    一      月    十六    日
附錄本案判決論罪科刑法條全文
毒品危害防制條例第十條：
施用第一級毒品者，處六月以上五年以下有期徒刑。
施用第二級毒品者，處三年以下有期徒刑。
